【裁判字號】    94,上更(一),277
【裁判日期】    950420
【裁判案由】    毒品危害防制條例
【裁判全文】
臺灣高等法院臺中分院刑事判決     94年度上更(一)字第277號
上  訴  人  臺灣彰化地方法院檢察署檢察官
上  訴  人
即  被  告  巳○○
                    （
指定辯護人  本院公設辯護人  午○○
上  訴  人
即  被  告  未○○
選任辯護人  李淵源  律師
上  訴  人
即  被  告  甲○○（原名吳昇龍）
                    （
選任辯護人  陳鴻謀  律師
上列上訴人等因被告等毒品危害防制條例案件，分別不服臺灣彰
化地方法院93年度訴字第749號中華民國93年11月4日第一審判決
（起訴案號：臺灣彰化地方法院檢察署93年度偵字第3178、3179
號），及臺灣彰化地方法院93年度訴字第1350 號中華民國94年2
月4日第一審判決（起訴案號：臺灣彰化地方法院檢察署93 年度
偵緝字第416、417號），提起上訴，經判決後由最高法院發回更
審，本院判決如下：
    主  文
原判決關於甲○○、巳○○、未○○販賣第二級毒品部分，均撤
銷。
甲○○、巳○○、未○○共同連續販賣第二級毒品，甲○○處有
期徒刑玖年、巳○○處有期徒刑柒年陸月、未○○處有期徒刑柒
年肆月。扣案之第二級毒品甲基安非他命壹拾柒包（驗餘淨重共
壹拾肆點捌伍玖陸公克）除包裝袋外，沒收銷燬之；外包裝袋壹
拾柒個、電子磅秤壹臺、塑膠袋封口機壹臺、分裝袋壹包及犯罪
所得之新臺幣壹萬肆仟元，均沒收，犯罪所得如全部或一部不能
沒收時，以其財產抵償之。
    事  實
一、巳○○前因購買毒品供己施用而結識甲○○，未○○則為甲
    ○○之國中同學，渠等三人均明知甲基安非他命係毒品危害
    防制條例第二條第二項第二款所列管之第二級毒品，不得非
    法持有、販賣。甲○○竟自民國九十三年四月初某日（四月
    五日租屋前）起與未○○，於同年四月五日租屋起併與巳○
    ○，均至同年月十八日止，共同意圖營利，基於販賣第二級
    毒品甲基安非他命之概括犯意聯絡，先由甲○○與有意洽購
    第二級毒品甲基安非他命之不特定人事先就交易數量及價格
    達成合意後，由甲○○將其自不詳途逕購得之甲基安他命以
    其所有之電子磅秤秤重，再以其所有之塑膠袋封口機及分裝
    袋將相當數量之第二級毒品甲基安非他命逐一封裝，並以衛
    生紙包覆於外作掩飾後，推由巳○○、未○○攜帶前往彰化
    市不詳確實地址之郵局、百貨公司等指定處所，將上開毒品
    交付予在場等候之買主，每次並當場收受新臺幣（下同）一
    千元之價金，巳○○、未○○於得款後，隨即返回將所收得
    款項悉數交予甲○○處理，計得款一萬四千元（巳○○計交
    付毒品予買主並收款九次，未○○交付毒品予買主並收款五
    次，每次一千元，合計一萬四千元）。又為便利其等販毒，
    並由甲○○出資，推由未○○持巳○○提供之身分證影本，
    於九十三年四月五日向不知情之吳佳欣承租彰化縣彰化市○
    ○路二七三巷三二弄十二號二樓房屋（下稱華山路房屋），
    作為販毒據點，而甲○○為便於驅使巳○○、未○○共同販
    賣第二級毒品，並基於轉讓第二級毒品之概括犯意，自未○
    ○、巳○○上開共同參與販毒時起至同年月十九日為警查獲
    日止，每日連續無償轉讓第二級毒品甲基安非他命予巳○○
    各一次（每次數量約可抵癮一次）施用，及連續二次無償轉
    讓同種毒品予未○○施用（每次數量亦約可抵癮一次），並
    提供華山路房屋予巳○○、未○○住宿，作為巳○○、未○
    ○二人共同販賣第二級毒品甲基安非他命之報酬（連續轉讓
    之毒品尚不能證明已逾法定加重其刑之數量）。嗣於九十三
    年四月十九日上午十一時十五分許，經警持搜索票至彰化縣
    和美鎮○○里○○路二二０號查獲巳○○，並扣得其所有供
    己施用之甲基安非他命一包；再經巳○○帶同員警返回華山
    路房屋查獲未○○，當場在未○○躲藏之陽台處旁扣得其所
    有供己施用之甲基安非他命一包；另於該屋主臥室即甲○○
    房間內扣得其所有已分裝妥，欲供販賣所用之第二級毒品甲
    基安非他命十七包（驗餘淨重十四點八五九六公克），及其
    所有供分裝販賣第二級毒品甲基安非他命所用之電子磅秤一
    臺、塑膠袋封口機一臺暨甲○○所有預備供分裝甲基安非他
    命以販賣使用之分裝袋一包等物。
二、案經內政部警政署國道公路警察局第三警察隊報告臺灣彰化
    地方法院檢察署檢察官，及由檢察官自動檢舉偵查起訴。
    理  由
一、訊據上訴人即被告甲○○、巳○○、未○○均否認有販賣第
    二級毒品之犯行。被告甲○○先後辯稱：華山路房屋是未○
    ○出面承租，退租時也非被告甲○○搬遷物品，該址非被告
    甲○○居住處；巳○○於警詢及檢察官偵查中供稱是被告甲
    ○○推巳○○出面承租，卻又向警方供稱房子係伊一人獨居
    ，所言顯屬矛盾，其供述不可採；其與巳○○只認識半個月
    ，不可能以提供食宿為代價，邀巳○○共同販毒；未○○於
    警詢及檢察官偵查中之供述不同，其自白無從據以認定共同
    販毒；警方主觀上已認識華山路房屋不止巳○○一人居住，
    卻未經全體居住人同意而執行搜索，應屬違法，所扣得之證
    物無證據能力；巳○○、未○○二人不利被告甲○○之陳述
    ，就販賣毒品之次數、金額等指述不一，可見不實云云。被
    告巳○○先後辯稱：其只是購買甲基安非他命供己施用，並
    無協助甲○○交付毒品予買主之情事，甲○○沒有在販毒，
    其原先以為購買毒品是嚴重之犯罪行為，才會在偵查中表示
    有幫甲○○跑腿，直到進入監所後發覺事態嚴重，才決定說
    出購買毒品之實情，扣案之電子磅秤、塑膠袋封口機、分裝
    袋等物，均係其購買毒品時為了避免吃虧上當及便於攜帶外
    出才使用，非供販賣毒品之用云云。被告未○○則先後辯稱
    ：其在偵查中是因為聽到巳○○之說詞，才會附和表示幫忙
    運送毒品，其不清楚法律規定之嚴重性，其從未替甲○○交
    付毒品予買主云云。惟查：
  (一)上開被告巳○○、未○○與甲○○共同連續販賣第二級毒品
    甲基安非他命，被告甲○○並於上開時地轉讓第二級毒品甲
    基安非他命予巳○○、未○○施用之事實，業據被告巳○○
    於九十三年四月十九日偵訊時供承：「我同意警察到我租的
    地方搜索，在我房間查獲吸食工具及吸管，在陽台查到安非
    他命的殘渣，在另一房間查獲海洛因及安非他命及分裝袋及
    磅秤，及叫吳什麼裕及未○○，我們一起住半個月了」、「
    （何時開始賣？）約半個月前」、「（你有無幫忙？）幫忙
    跑腿，他（指甲○○）叫我拿給不認識的人，我騎機車去的
    ，他跟我講交貨地點，我找到他講的特定對象交給他，再把
    錢收回來」、「‧‧‧送到昨天，今早就被查獲，昨天是送
    到郵局，是叫吳什麼裕的叫我送的」、「（你一天送幾次？
    ）有時沒有，有時一天送三、四次」、「（如何算錢？）都
    是他跟我講多少錢，都是送一千跟三千‧‧‧」、「（他如
    何包裝？）用塑膠袋裝起來，再用衛生紙包起來」、「（跑
    腿給多少錢？）沒有給錢，我來彰化需要地方住，還有給我
    一些安非他命，還供我吃（飯）」、「（還有誰幫他跑腿？
    ）未○○」、「（未○○何時幫他跑腿？）我看到是半個月
    前」、「（未○○如何跑腿？）用車子，我有看到他出去送
    貨，我有看到甲○○拿貨給他，比較遠的地方由鐘（指未○
    ○）開車送」、「（你看過幾次吳拿貨給鐘？）四、五次」
    、「（吳給鐘什麼好處？）給他安非他命」、「（如何證明
    那些東西是吳的？）那些東西是在吳房間查獲的」等語（偵
    字第3179號卷第6-8、10-11頁）；被告未○○於同日偵訊時
    亦供稱：「吳（指甲○○）拿給我的，住那邊之後就開始送
    了，他拿衛生紙包起來說拿去那裡，交給我不認識的人，他
    會說是穿什麼衣服，有時對方跑來，我到指定地點拿給對方
    ，對方再拿錢給我，我再交給吳」、「（一共送幾次？）還
    沒住那邊時送過一、兩次，住那邊以後送過三次，一次跟小
    賴（指巳○○）去魚市場對面的郵局，兩次去彰化百貨，一
    次用走路，一次用開車」、「（你送都收多少錢？）三千或
    兩千或一千，一千的一次」、「我都是送安非他命，沒有送
    海洛因」等語（偵字第3179號卷第12頁）。另於原審法院九
    十三年四月二十日經檢察官聲請羈押而行隔離訊問時，被告
    巳○○供稱：「（有無幫吳跑腿？）有，住那裡有送‧‧‧
    安非他命比較多‧‧‧我去那裡送近十次，有時一天二、三
    、四次，有時沒有，金額有一千、三千」、「（有無任何好
    處？）沒有，因我住在那裡，吳每天會拿毒品給我施用，吳
    沒有拿錢給我」等語（原審聲羈90號卷第6- 7頁）；被告未
    ○○則供稱：「（在偵訊中承認有送毒品，是否實在？）實
    在，沒有送過海洛因，送五、六次」、「（為何幫他跑腿？
    ）吳請我施用安非他命，我去的時候他就問我想不想用」、
    「查獲毒品是吳的，是在他房間查獲。吳的房間我無法進入
    ，他房間只有一支鑰匙，在吳身上。我無法開他的房間，吳
    平常就住在那裡」等語（原審聲羈90號卷第8 頁）。又被告
    巳○○、未○○二人於原審法院九十三年六月十八日移審接
    押訊問時，亦均坦承幫忙甲○○送交安非他命等情（原審74
    9號卷(一)第11-12頁）。此外，被告巳○○、未○○二人於上
    開偵查中所述本案查獲之經過，核與證人即國道公路警察局
    第三警察隊警員辰○○於原審法院九十三年度訴字第一三五
    ０號審理共犯甲○○乙案時結證所述關於查獲本案經過相符
    （原審1350號卷第67- 73頁），並有在被告二人所指述甲○
    ○房間內查獲之第二級毒品甲基安非他命十七包、電子磅秤
    一臺、塑膠袋封口機一臺、分裝袋一包、甲○○身分證影本
    一紙扣案，及搜索票一紙、勘查採證同意書一紙、搜索扣押
    筆錄二份、華山路房屋現場草圖一紙、巳○○與華山路房屋
    所有人吳佳欣訂立之房屋租賃契約書一份可稽（3335、3337
    號警卷）。觀諸被告巳○○、未○○前揭所言，不僅提及甲
    ○○託其交付甲基安非他命予買主之具體經過，對於收取款
    項之金額多寡及彼此參與販賣毒品犯行之分工事實亦能確切
    描述，渠等二人前揭多次自白又無任何出於非任意性之不當
    取供情形可指，足堪認定與事實相符，自屬可採。又被告巳
    ○○於偵訊固曾以「吳什麼裕」稱呼囑託伊販賣毒品之人，
    然「裕」與「毅」讀音相近，被告巳○○於歷次訊問均不否
    認所謂「吳什麼裕」即指甲○○，是該「吳什麼裕」即為甲
    ○○無訛，被告巳○○應僅係在偵訊中就共犯甲○○姓名略
    有記憶模糊所致，難據此而為有利於被告甲○○之認定。
  (二)被告甲○○雖矢口否認由其出資，推由未○○持巳○○提供
    之身分證影本向吳佳欣承租華山路房屋，作為販毒據點，並
    提供該處予巳○○、未○○二人居住等情，然此部分業據巳
    ○○於警詢、檢察官偵查中分別指述「彰化市○○里○○路
    二七三巷三十二弄十二號二樓是甲○○用我的身分證承租的
    ，住我、未○○、甲○○三人」、「因為我沒有前科警察不
    會盤查且甲○○答應我讓我免費住宿，該房子是甲○○用來
    販賣海洛因、安非他命等據點」、「三個一起租那個房間是
    一個據點，賣那些東西的據點」、「住在那邊的半個月，一
    天兩、三次，有時沒跑，東西是吳交給我的，我再交吳指定
    的對象，那個對象再把錢交給我，錢拿回來交給吳」（3337
    號警卷第3頁、第3179號偵查卷第6、10頁）。未○○於原審
    亦供認「查獲毒品是吳的，是在他房間查獲。吳的房間我無
    法進入，他房間只有一支鑰匙，在吳身上。我無法開他的房
    間，吳平常就住在那裡」（原審聲羈卷第90號卷第8 頁），
    並坦認在該屋租住半個月（第3179號偵查卷第9 頁）。證人
    吳佳欣於原審法院九十三年度訴字第一三五０號案件審理中
    也當庭指認是由未○○以巳○○名義訂約，並代簽巳○○姓
    名，及提出巳○○之身分證影本（原審1350號卷第91- 94頁
    ），復有前開房屋租賃契約書可稽。其次，證人吳佳欣證述
    華山路房屋現場草圖（第3335號警卷第14頁）右上角房間為
    主臥室（原審1350號卷第93頁），而本案查獲之第二級毒品
    甲基安非他命十七包、電子磅秤一臺、塑膠袋封口機一臺、
    分裝袋一包、被告甲○○身分證影本一紙均在主臥室內扣得
    ，復據證人辰○○證述明確（原審1350號卷第68頁），且有
    上述搜索扣押筆錄、現場草圖可憑。巳○○於警詢時亦指述
    「另在甲○○套房房間查獲海洛因五小包（毛重１１‧７公
    克），安非他命十七小包，電子磅秤一只，毒品分裝袋一包
    ，塑膠袋封口機一台，是甲○○所有的」（3335號警卷第 2
    頁），是上該主臥室套房係被告甲○○使用無訛，而巳○○
    為警查獲後，隨即由警帶往華山路房屋搜索，應非事先預知
    將遭查緝，故意將被告甲○○之身分證影本置於主臥室嫁禍
    。況被告甲○○若非實際承租人，巳○○或未○○當無捨主
    臥室不住，而退居其他房間之理。而被告甲○○就是否與巳
    ○○、未○○相識一節，於檢察官偵查中及原審法院準備程
    序之初一再更改供詞（第416號偵查卷第7、18、20頁，原審
    1350號卷第13頁正面），直至未○○於原審法院審判期日證
    述與被告甲○○認識好幾年之久，是朋友關係，常電話聯繫
    等語（原審1350號卷第87頁正面、第90頁正面），被告甲○
    ○方不諱言曾與賴、鐘二人一起施用毒品（原審1350號卷第
    99頁反面），更見其畏罪心虛。是被告甲○○透過熟識之未
    ○○，以巳○○名義租屋，於常情並無違背之處。巳○○於
    原審法院證述查獲當時尚在找工作（原審1350號卷第82頁反
    面），其因此與被告甲○○共同販賣第二級毒品甲基安非他
    命，換取住宿及毒品抵癮，應非虛構。至華山路租屋處為警
    查獲後，因被告甲○○已知悉而逃匿，當然不敢再度入內，
    縱非其前往辦理騰空遷讓手續，亦不足為其有利之證明。綜
    上所述，足認該屋實際上係被告甲○○所承租，而自住於主
    臥室及藏放上揭證物，並提供該屋予其餘共犯住宿，作為販
    毒據點。
  (三)被告巳○○、未○○就為甲○○販賣毒品次數、金額之陳述
    固有不一，然渠等並未預期將遭警查獲，自未刻意記憶本身
    及所見販賣毒品之次數及各次金額，事後僅能各憑記憶為概
    略之指述，渠等各自、各次陳述細節之處或有齟齬，此並不
    違常情。被告巳○○於警詢指述見甲○○將東西（即指甲基
    安非他命）交予被告未○○次數或表示係四、五次，或表示
    係三、四次，顯係憑記憶於事後為約略估計，並不能以略有
    不符即全盤否定其所述。又被告巳○○於警詢指未○○在九
    十三年四月十九日偵訊日前半個月前為甲○○送毒品，並未
    謂未○○必係租屋（依租賃契約書記載係九十三年四月五日
    開始租屋）後始開始送毒品，此與被告未○○所述未住華山
    路前送一、二次，住了以後送三次，難謂必有不符。又被告
    未○○固曾於偵訊否認有為甲○○販賣毒品，然於偵訊初始
    亦坦承甲○○有給伊及巳○○毒品施用之事，而毒品係量少
    價昂之物，甲○○豈可能將毒品慷慨贈與非親非故之被告巳
    ○○、未○○二人施用，被告未○○於警詢及偵訊初始坦承
    吸毒而否認販毒，伊自知吸毒及販毒刑責差異甚鉅，如無其
    事，豈會因被告巳○○承認販毒，即附和而供認之，是被告
    未○○雖曾否認為甲○○販賣毒品，惟於偵訊自由意志下又
    坦認之，應係見被告巳○○已坦認犯行並亦指述其犯行，認
    狡辯無益為搏寬減其刑而坦承所為，不能因其前曾否認之，
    即謂嗣後坦承部分即屬不實。至被告巳○○、未○○實際與
    甲○○共同販賣第二級毒品甲基安非他命之次數，依被告巳
    ○○於九十三年四月二十日檢察官聲請羈押在原審法院訊問
    時所供將近十次，被告未○○於同次訊問時則供承約五、六
    次；至於販賣所得金額，綜合二人供述，約為每次一千至三
    千元不等（第3179號偵查卷第7、12頁，原審聲羈90號卷第6
    、 8頁）。惟因被告二人販毒次數及得款之事實認定直接影
    響本院諭知犯罪所得沒收之金額多寡，自有加以特定之必要
    ，而被告二人對此既無從精確描述，則依「罪疑唯輕」之刑
    事法原則，應從較有利於被告二人之事實認定，即認被告巳
    ○○販賣甲基安非他命之次數為九次（即不逾十次），被告
    未○○則為五次，各次販賣行為所得金額亦依最低額之一千
    元認定，合計共一萬四千元，而為本院論斷被告二人販賣第
    二級毒品犯罪情節之基礎。
  (四)在前述甲○○房間內，除扣得第二級毒品甲基安非他命十七
    包外，復有電子磅秤一臺、塑膠袋封口機一臺、分裝袋一包
    扣案，毒品係量少價昂之物，如予分裝，將造成施用分量之
    減損，上開毒品如係供己施用，當無再多此一舉，以磅秤、
    封口機秤重、分裝之必要，況被告巳○○於偵查中供述甲○
    ○都是用塑膠袋裝起來（指毒品），再用衛生紙包起來，且
    坦認如果是自己施用，就不用磅秤及封口機等語（第3179號
    偵查卷第7、8頁），堪認該等磅秤、封口機係供販賣毒品所
    用之物，分裝袋則係預備供分裝毒品之用。前開十七包第二
    級毒品甲基安非他命與磅秤、封口機、分裝袋均係被告甲○
    ○所有，復據被告巳○○於警詢時指述「另在甲○○套房房
    間查獲海洛因五小包（毛重１１‧７公克），安非他命十七
    小包，電子磅秤一只，毒品分裝袋一包，塑膠袋封口機一台
    ，是甲○○所有的」（第3335號警卷第2 頁），及未○○於
    原審法院訊問時證述「（查獲的毒品磅秤何人的﹖）吳的」
    （原審聲羈90號卷第8 頁），足見被告甲○○並非僅止持有
    或施用第二級毒品甲基安非他命，其有販賣該種毒品行為，
    甚為灼然。而上開在甲○○房間內查獲之結晶顆粒十七包經
    鑑定結果，淨重十四點九八八八公克，取樣零點一二九二公
    克鑑析，驗餘淨重十四點八五九六公克，有第二級毒品甲基
    安非他命成分，有國防部憲兵司令部刑事鑑識中心九十三年
    七月七日（九三）宇鑑字第０七八五八號鑑驗通知書可參（
    5531號偵查卷第11頁），並有該十七包甲基安非他命扣案可
    稽。該扣案之甲基安非他命如為供本身施用，僅須於各次施
    用時，從其中舀取部分即可，實無事先分裝為十七小包之必
    要，顯為供販賣之用。又被告巳○○及未○○均自承染有施
    用安非他命惡習，就甲○○交予渠等販賣之物屬甲基安非他
    命自無誤認之虞，本案亦確經警查獲已分裝為十七小包之甲
    基安非他命，則甲○○販賣之物品確為第二級毒品甲基安非
    他命無疑，渠等既坦承甲○○係以免費提供甲基安非他命施
    用作為渠等販賣毒品之報酬，而渠等為警查獲時亦均當場自
    其身上或身旁各扣得甲基安非他命一包，益足徵明渠等前揭
    自白情節尚非子虛。至被告巳○○、未○○二人自白與甲○
    ○共同販賣者雖為安非他命，與事實上本案扣案者為甲基安
    非他命者略不同，然甲基安非他命係安非他命之相類製品，
    有毒品危害防制條例第二條可參，以本案扣案之第二級毒品
    均屬甲基安非他命，已至可認定被告巳○○、未○○與甲○
    ○共同販賣者為甲基安非他命無訛。
  (五)巳○○、未○○除被查獲前開毒品外，其尿液經警採集送驗
    ，結果均呈現甲基安非他命陽性反應，有彰化縣衛生局煙毒
    尿液檢驗成績書、犯罪嫌疑人檢驗尿液編號與真實姓名對照
    認證書各二紙可憑（第3335號警卷第16頁、第3337號警卷第
    25頁、第3178號偵查卷第23頁、第3179號偵查卷第26頁），
    二人於警詢中並一致供述上揭毒品係被告甲○○無償轉讓（
    第3335號警卷第2頁、第3337號警卷第2頁），益證被告甲○
    ○連續無償轉讓第二級毒品甲基安非他命多次予被告巳○○
    、未○○抵癮，絕非虛妄。雖二人證述被告甲○○轉讓者為
    安非他命，與事實上本案扣案者為甲基安非他命者略不同，
    然甲基安非他命係安非他命之相類製品，有毒品危害防制條
    例第二條可參，以本案扣案之第二級毒品均屬甲基安非他命
    ，已至可認定被告甲○○轉讓予巳○○、未○○者為甲基安
    非他命無訛。
  (六)被告甲○○雖一再否認曾推由被告巳○○、未○○將甲基安
    非他命交予買主販售牟利，並陳稱：伊僅有出借一萬元供巳
    ○○、未○○二人租屋之用，未曾到過巳○○承租之華山路
    房屋，更無在該處房間居住或放置毒品及相關工具之行為云
    云。惟證人甲○○於原審接受檢察官詰問時先稱：伊與巳○
    ○、未○○僅為一般朋友交情，並無任何金錢往來云云；隨
    後經詰問其實際住處時，甲○○卻主動陳述巳○○、未○○
    四處尋覓租屋地點及為此向其借款一萬元等經過詳情，不惟
    與檢察官所提問題並無直接關聯，急欲否認自己知悉或親至
    被告巳○○、未○○二人上址租屋處之事實，而蓄意撇清其
    與被告巳○○、未○○二人販賣第二級毒品甲基安非他命犯
    行之關係；且其既有出借一萬元供被告巳○○、未○○二人
    在外租屋使用，迄今仍未歸還，甲○○又何以率先表示與渠
    等二人皆無任何金錢往來？再依甲○○自承係從事汽車修護
    工作，一月收入僅三萬多元等情觀之，一萬元之借款金額對
    其而言尚非微不足道，按理甲○○應無可能輕易借予交情普
    通之被告巳○○、未○○。退步以言，縱使甲○○慨然出借
    ，亦當積極聯絡催討或了解借款實際去向，以免日後追償無
    著；然證人甲○○於原審詢及被告巳○○、未○○之電話號
    碼時，竟答稱不知道或忘記云云；且據其所述借款後僅有一
    次在路上騎車巧遇未○○，別無其他見面聯絡機會，而該次
    巧遇於未○○表示有錢會再聯絡後，甲○○既無任何要務急
    待處理，竟又未置一詞隨即騎車離去，其對於該筆一萬元借
    款能否順利獲償幾至漠不關心之程度，更與常情不相吻合。
    況證人甲○○果真出借一萬元供被告二人租屋居住，被告巳
    ○○、未○○對此理當心存感激，又何來設詞誣陷甲○○涉
    案之必要？是由證人甲○○前揭證述內容觀之，均有前後不
    一及悖離常情之瑕疵可指，非無出於畏罪卸責之虞，所為證
    述難認屬實，自無足取。
  (七)證人即共同被告巳○○於原審及本院前審審理中雖翻異前詞
    ，改稱華山路房屋係其一人自己承租居住，並未受託代為承
    租，扣案物品均係其所有，第二級毒品甲基安非他命是在彰
    化火車站附近電動玩具店向真實姓名年籍不詳之「阿義」購
    買，被告甲○○未曾提供毒品供伊與未○○施用，沒看過未
    ○○幫被告甲○○販毒，自己也沒有與被告甲○○共同販毒
    ，先前之供述係因未曾犯罪，加上警察說要辦伊賣毒品，剛
    好被告甲○○身分證影本在現場，乃向警員表示被告甲○○
    在賣云云。證人即共同被告未○○於原審及本院前審審理中
    亦翻異前詞，改稱伊與巳○○沒有幫被告甲○○販毒，被告
    甲○○只有無償轉讓毒品予伊施用，伊係因怕會被收押，想
    說只要跟著巳○○講即可儘快出去云云。然巳○○、未○○
    分別經原審法院判處有期徒刑四年及四年六月，並提起上訴
    ，渠等刑責攸關，自不可能證述與被告甲○○共同販賣毒品
    情節，然上開證人均不否認彼等於警詢、檢察官偵查中曾為
    前揭不利被告甲○○之供述（原審1350號卷第76 -79、81-8
    2、88、89 頁），巳○○復證述於警詢、檢察官偵查中所供
    皆出於自由意志，未被不法取供（原審1350號卷第79頁反面
    ），巳○○、未○○於原審及本院前審亦分別證述與被告甲
    ○○並無恩怨或金錢糾葛（原審1350號卷89頁正面及本院上
    訴字第579 號案審理筆錄），而販賣毒品刑責極重，巳○○
    、未○○二人為成年人，對此常識自無不知之理，二人於警
    詢、檢察官偵查中既均未曾遭違法取供，其等如未販毒，逕
    可直接否認之，既無冤仇，何須無端牽扯出被告甲○○，如
    未○○均係跟隨巳○○為不實供述，何以未如巳○○供述為
    被告甲○○販賣第一級毒品情事，是二人於原審及本院前審
    之上該證述，顯係避卸及迴護被告甲○○之詞，仍以彼等先
    前不利被告甲○○所供，始屬可信。
  (八)按搜索，應用搜索票，但經受搜索人出於自願性同意者，得
    不使用搜索票，刑事訴訟法第一百二十八條第一項、第一百
    三十一條之一前段分別定有明文；次按除法律另有規定外，
    實施刑事訴訟程序之公務員因違背法定程序取得之證據，其
    有無證據能力之認定，應審酌人權保障及公共利益之均衡維
    護，刑事訴訟法第一百五十八條之四亦有規定，而法院於個
    案權衡時，允宜斟酌違背法定程序之情節，違背法定程
    序時之主觀意圖，侵害犯罪嫌疑人或被告權益之種類及輕
    重，犯罪所生之危險或實害，禁止使用證據對於預防將
    來違法取得證據之效果，偵審人員如依法定程序有無發現
    該證據之必然性及證據取得之違法對被告訴訟上防禦不利
    益之程度等各種情形，以為認定證據能力有無之標準，此有
    該條立法理由可稽，復有法院辦理刑事訴訟案件應行注意事
    項第八十七點可資參照。本案係巳○○為警查獲後，自承為
    華山路房屋承租人，由警帶同前往該屋，並出於其自願性同
    意予以搜索，而在被告甲○○使用之房間內，以目視方式發
    現前開第二級毒品甲基安非他命十七包、磅秤一臺、塑膠袋
    封口機一臺、分裝袋一包等證物，再予以扣押，且執行搜索
    時，在場之共犯巳○○、未○○均未表示查獲該等證物之房
    間為被告甲○○所使用，此亦據證人辰○○於原審法院審理
    中結證甚明（原審1350號卷第68、69、71頁），凡此均足使
    警方於是時研判該屋全部範圍均為巳○○所得使用支配，而
    予以搜索。雖辰○○另證述從現場狀況可以看出裡面不只居
    住一人等語（原審1350號卷第71頁），然警方執行搜索時，
    客觀上無從得知被告甲○○具體使用支配範圍何在，自無故
    意違背搜索法定程序之主觀意圖，且巳○○既自稱為承租人
    ，復未明白表示何處並非其使用支配範圍，縱扣得上開證物
    之處實際上係被告甲○○之房間，要難認本案之搜索係出於
    惡意違背搜索應用搜索票之前開規定，本院權衡被告甲○○
    人權保障及公共利益之維護後，認警方在華山路房屋執行搜
    索所得證據應有證據能力，被告甲○○於原審辯稱上述證據
    無證據能力云云，尚非可採。
  (九)依偵查卷附之通訊監察譯文所示，被告甲○○之父母於九十
    三年五月二十六日及二十七日分別向被告表示「不要再去走
    那種路啦」、「你做這本來就會被人看沒有（台語，指看不
    起）」、「早就告訴你不通做你就不聽」、「你在哪裏，你
    不是說不能打電話」，被告甲○○則表示「但是這很好賺啊
    」、「（那有賺到嗎﹖）我怎麼知道他們那麼衰（指倒霉）
    」，有通訊監察譯文可參（聲拘160號卷第18-22頁），被告
    之父吳春芳於本院前審對前揭對話內容不否認，並稱被告當
    時並無職業，所經營之修車廠已歇業云云，有言詞筆錄可參
    ，經營修車廠屬正當職業，並無令人看不起之處，被告甲○
    ○所謂「很好賺」之事應非指修車業無疑，吳春芳於本院前
    審固稱被告甲○○有與人合夥經營電動玩具云云，惟就此並
    無任何事證，況縱經營賭博性電玩，於社會觀念亦不認屬罪
    惡深重之事，衡情實不致因此說出「不要再去走那種路啦」
    、「你做這本來就會被人看沒有」之嚴重語詞，亦無因此即
    須隱晦至不能於電話中談論之理，巳○○、未○○二人甫於
    九十三年四月十九日經警查獲，被告甲○○所述「我怎麼知
    道他們那麼衰」，亦與當時事實至吻合，是前揭通話內容實
    令人深切懷疑其等所述即為被告甲○○販毒及巳○○、未○
    ○遭警查獲之事，然上揭對話內容既因其等故為隱晦，致未
    直接言及被告甲○○販賣毒品牟利之事，爰不採為本案事證
    。
  (十)販賣毒品供他人施用與僅圖一己解癮慾望而單純購毒，二者
    行為態樣差異甚鉅，就是否收受對價交付他人而造成毒品氾
    濫之情節亦輕重有別，且販賣毒品本為嚴重影響治安之犯罪
    行為，一經查獲即有遭判處重刑之危險，不僅早為新聞傳播
    媒體所廣泛報導而眾所週知，更為一般從事毒品交易時力求
    掩飾隱密之原因所在。被告巳○○、未○○均自承已有相當
    購毒施用之經驗，被告未○○更於八十八年間即因施用毒品
    案件，經觀察、勒戒後，認無繼續施用毒品之傾向，由檢察
    官為不起訴處分確定，有臺灣高等法院被告全國前案紀錄表
    在卷可按，渠等二人當不致對於單純購買毒品與為人跑腿販
    賣毒品之法律效果產生混淆，而虛意坦承較重之販毒犯行。
    況被告巳○○、未○○不僅於檢察官偵訊時坦承為甲○○送
    交甲基安非他命予買主之販賣第二級毒品事實，更先後於聲
    請羈押及起訴移審由原審法院進行訊問時，亦為相同之供述
    ，渠等二人當時顯已知悉檢察官指稱所犯為販賣第二級毒品
    之嚴重罪行，仍堅詞供承自己犯罪情節，足徵渠等前揭所辯
    ，顯與事理常情不符，無足採信。況販賣毒品刑責極重，被
    告巳○○、未○○均為成年人，對此常識至無不知之理，二
    人於警詢、檢察官偵查及聲請羈押、起訴移審由原審訊問時
    ，既均未曾遭違法取供，其等如未販毒，逕可直接否認之，
    既無冤仇，何須無端牽扯出甲○○，如被告未○○均係跟著
    被告巳○○為不實供述，何以未如被告巳○○供述為甲○○
    販賣第一級毒品情事，是渠等於原審及本院之所辯，顯係畏
    罪卸責及迴護共犯甲○○之詞，仍以渠等先前不利於己之自
    白為可採信。
  (十一)按刑法上關於正犯、從犯之區別，係以主觀犯意及客觀犯行
    為標準，凡以幫助他人犯罪之意思參與犯罪，若其實施者係
    犯罪構成要件之行為，則仍應論以正犯，是以行為人為貪圖
    轉交之利益而將毒品送交購買者，顯已參與販賣毒品犯罪構
    成要件之行為，縱令查獲之毒品非屬行為人所有，亦非其與
    購買者聯繫，仍應負共犯之責（最高法院九十一年度台上字
    第三六四四號刑事判決要旨參照）。本件被告巳○○、未○
    ○既有實際從事送交甲基安非他命予買主，並向買主收取價
    金轉交予甲○○之行為，渠等所實施者已屬販賣第二級毒品
    構成要件之行為，揆諸前揭說明，被告巳○○、未○○所為
    均無適用幫助犯規定予以減刑之餘地。
  (十二)再者，販賣毒品乃違法行為，非可公然為之，且因毒品並無
    公定價格，每次買賣之數量、價格，常隨買賣雙方交情深淺
    、需求量多寡、來源是否充裕、對行情之認知、可能之風險
    、毒品之品質、純度等因素而異其標準。從而販毒之利得，
    一般除被告坦承犯行外，委難得知實情。本案被告巳○○、
    未○○及甲○○自審判後全盤否認販賣甲基安非他命，更不
    供述利得，又無法查知甲○○原取得甲基安非他命之確實重
    量、純度及價格，是無從精確算知渠等販賣安非他命可獲利
    潤數額，然我國政府一再宣示反毒決心，施用、販賣毒品均
    屬違法行為，此為國人共識，不論麻醉藥品管理條例或現行
    毒品危害防制條例，對吸毒、販毒行為均設刑罰明文，持有
    毒品者自會儘量隱晦其行為，避免毒品曝光遭查獲，實無無
    端攜出毒品交付他人之理，且第二級毒品甲基安非他命一般
    行情價格非微，於交易過程中為警查獲之風險甚大，如非藉
    由轉售獲致巨額利潤，行為人實毋庸涉險出讓；尤其甲○○
    委請被告巳○○、未○○代為送交甲基安非他命，不僅將其
    實際出資租得之房屋任由渠等居住使用，更交付甲基安非他
    命供渠等施用，顯見甲○○、巳○○、未○○等人共同具有
    販賣毒品牟利之意圖實至為灼然。
  (十三)0000-000000 號電話，依被告未○○於原審所述「好像是我
    的」（原審1350號卷第90頁）；另0000-000000 號電話，被
    告巳○○供稱係被告甲○○所使用之電話（偵字第3178號卷
    第8頁、原審749號卷(一)第87頁）。經整理000-000000號電話
    單向通聯資料查詢（偵字第3179號卷第29-38頁）、0000-00
    0000號電話雙向通聯資料查詢（原審749號卷(一)第96 以下）
    資料後，查詢與該二門號電話通話之電話使用人資料，再列
    印各該使用人前科資料，其中有毒品前科者有癸○○、張敏
    儀、寅○○、丁○○、庚○○、乙○○、林明俊、葉閔森、
    洪益雄、林志儒、丙○○、蔡文筆、洪春蘭、戊○○、黃文
    昌、卯○○、壬○○、謝明義、辛○○、紀淑惠（紀芳瑜）
    、丑○○、子○○等人，有各該使用人查詢結果資料、台灣
    高等法院被告前案紀錄表在卷可參。經本院函請內政部警政
    署國道公路警察局第三警察隊詢問癸○○等人是否向被告三
    人購買第二級毒品甲基安非他命等項。經該隊詢問後：戊
    ○○稱認識甲○○，也看過巳○○、未○○，但不曾向被告
    等購買毒品；張敏儀蔡文筆洪春蘭各稱電話為其使用
    ，不曾打電話給被告，不認識被告三人，也未曾向被告三人
    購買毒品；洪益雄稱電話為其使用，但不認識被告甲○○
    、巳○○，未○○好像是其在線西的朋友，不曾向被告三人
    購買毒品，不知為何有其電話之通聯紀錄；林志儒稱僅認
    識甲○○，通聯紀錄111 次，聯絡何事忘記了，不曾向甲○
    ○買毒品；葉閔森稱僅認識甲○○，不曾向甲○○買毒品
    （以上七人詢問時均在監、所）；謝明義稱僅認識甲○○
    ，通聯紀錄聯絡何事沒印象，不曾向甲○○買毒品；林明
    俊稱僅認識甲○○，不曾向甲○○買毒品，與甲○○有聯絡
    但應該沒有那麼多通電話，以上有各該警詢筆錄在卷可稽。
    其後經本院傳喚未到之證人到庭作證結果：戊○○稱未向
    被告三人買過毒品，警詢是說看過他們三人在吸食，並沒有
    說他們三人在販毒；壬○○稱僅認識甲○○，不曾向被告
    三人購買毒品；辛○○稱不認識被告三人，也未曾向被告
    三人購買毒品，不知通聯紀錄上何以有其使用之電話；寅
    ○○稱不認識被告三人，也未曾向被告三人購買毒品，電話
    是地下錢莊的人拿去辦理易付卡；紀淑惠（紀芳瑜）稱不
    認識被告三人，也未曾向被告三人購買毒品，另對通聯紀錄
    上何以出現其名義之電話？則稱對被告三人沒有印象；丙
    ○○（在監執行）稱未曾向被告三人購買毒品，未打電話給
    被告云云，其餘之人或遷移不明或經傳拘未到庭。查，被告
    通聯之對象中，具有毒品前科者竟達二十餘人，實非尋常！
    且上開各證人既與被告有通聯之紀錄，竟大部分否認認識被
    告，且部分否認有通聯之事實，則其等證稱與被告等並無交
    易毒品之情，是否可信，殊值懷疑！難以為被告等有利之認
    定。本案因警察機關在實施本案搜索之前，並未對可疑之購
    買毒品者事先聲請通訊監察，以致坐失查緝之最佳契機；然
    本院認綜合上開諸多事證，已足以認被告三人確有共同販賣
    第二級毒品甲基安非他命之犯行。
  (十四)本案事證已臻明確，被告等三人所辯均係事後卸責之詞，不
    足採信；另被告甲○○辯稱其智能不足，國小老師曾建議去
    讀啟智班云云，被告甲○○之父吳春芳於本院前審亦稱以被
    告甲○○才智不足從事販毒業云云，然有無販賣毒品犯行與
    智能高低並無必然關聯性，被告甲○○係國中畢業，並曾經
    營修車廠達六、七年之久，已經吳春芳證述在卷，被告甲○
    ○顯有相當智能，所辯其智能不足犯此罪云云，亦無可採。
    被告三人犯行堪以認定，均應依法論科。末按刑事訴訟法第
    一百五十九條之一第一項規定：「被告以外之人於審判外向
    法官所為之陳述，得為證據。」依此文義之形式解釋，似為
    被告以外之人於審判外向法官所為之陳述，均得為證據；然
    九十二年二月六日修正公布之刑事訴訟法，為保障被告之反
    對詰問權，已採納英美之傳聞法則，而被告以外之人於審判
    外向法官所為之陳述，其本質均屬傳聞證據，依傳聞法則，
    原均無證據能力，係因立法者以「被告以外之人於法官面前
    所為陳述」，係在任意陳述之信用性已受確定保障之情況下
    所為，而例外對「被告以外之人於法官面前所為陳述」賦予
    證據能力；且被告之反對詰問權，又屬憲法第八條第一項規
    定「非由法院依法定程序不得審問處罰」之正當法律程序所
    保障之基本人權及第十六條所保障之基本訴訟權，不容任意
    剝奪。故上開所稱得為證據之被告以外之人於審判外向法官
    所為之陳述，實質上應解釋為係指已經被告或其辯護人行使
    反對詰問權者而言，如法官於審判外訊問被告以外之人之程
    序，未予被告或其辯護人行使反對詰問權之機會，除非該陳
    述人因死亡、或身心障礙致記憶喪失或無法陳述、或滯留國
    外或所在不明而無法傳喚或傳喚不到、或到庭後無正當理由
    拒絕陳述外，均應傳喚該陳述人到庭，使被告或其辯護人有
    行使反對詰問權之機會，否則該審判外向法官所為陳述，均
    不容許作為證據，以保障被告之反對詰問權，並符憲法第八
    條第一項及第十六條之規定意旨（參見最高法院九十四年度
    臺上字第三七二八號、第五六五一號判決之要旨）。查本件
    被告巳○○、未○○於原審另案審查檢察官聲請羈押及於所
    涉案件之原審所為之陳述，雖係以被告身分所為之陳述，惟
    就此陳述涉及本案其他被告部分之內容，原審業於本案審理
    時以證人身分傳喚巳○○、未○○，並經其他被告及其等辯
    護人行使反對詰問權，是以，被告巳○○、未○○上開於原
    審另案審查檢察官聲請羈押及於所涉案件之原審所為之陳述
    所為之陳述，自得作為認定本案其他被告犯罪事實之證據。
    另被告巳○○、未○○於偵查中之供述，並未有何非基於渠
    等自由意志而為陳述之情形存在，查無顯有不可信之情況，
    依刑事訴訟法第一百五十九條之一第二項規定，得為證據。
    又被告巳○○就與未○○、甲○○共同販賣第二級毒品、被
    告巳○○、未○○就甲○○無償轉讓第二級毒品部分，於警
    詢時為不利於被告之供述，然嗣於法院審理時翻異前詞，惟
    被告巳○○、未○○之警詢所供並未有何非基於渠等自由意
    志而為陳述之情形存在，且渠等於警詢時記憶自較深刻，可
    立即反應所知，不致因時隔日久而遺忘案情，且較無來自被
    告或其他成員同時在場之壓力而出於虛偽不實之指證，或事
    後串謀而故為迴護被告之機會，其等於警詢中所為之陳述，
    客觀上應具有較可信之特別情況，且亦為證明犯罪事實存否
    所必要，依刑事訴訟法第一百五十九條之二規定，得為證據
    ，具有證據能力，附予敘明。
二、按甲基安非他命係毒品危害防制條例第二條第二項第二款所
    列管之第二級毒品，依法不得販賣、持有。被告甲○○、巳
    ○○、未○○所為，均係犯毒品危害防制條例第四條第二項
    之販賣第二級毒品罪。被告三人為供販賣之目的而持有上開
    毒品，其於販賣前後持有甲基安非他命之低度行為，應為販
    賣之高度行為所吸收，不另論罪。被告甲○○、未○○二人
    間，及自九十三年四月五日租賃華山路房屋後併與被告巳○
    ○間，就販賣第二級毒品甲基安非他命犯行，有犯意聯絡及
    行為分擔，均為共同正犯。被告三人先後多次販賣第二級毒
    品甲基安非他命犯行，時間緊接，方法相同，觸犯構成要件
    相同之罪名，顯係基於概括犯意反覆為之，應依連續犯之規
    定論以一罪，除販賣第二級毒品罪之法定本刑為無期徒刑部
    分依法不得加重外，餘則依法加重其刑。另被告甲○○無償
    轉讓第二級毒品甲基安非他命予巳○○、未○○多次，核其
    所為，係犯毒品危害防制條例第八條第二項之轉讓第二級毒
    品罪。被告甲○○為供轉讓第二級毒品之目的而持有毒品，
    其於轉讓前後持有第二級毒品之低度行為，應為轉讓之高度
    行為所吸收，不另論罪。被告甲○○多次轉讓第二級毒品犯
    行，時間緊接，方法相同，分別觸犯構成要件相同之罪名，
    顯係基於概括犯意反覆為之，應依刑法第五十六條連續犯之
    規定論以一罪，並依法加重其刑。被告甲○○係以犯轉讓第
    二級毒品罪為方法，而達其犯販賣第二級毒品罪之目的，二
    罪間有方法與目的之關係，為牽連犯，應依刑法第五十五條
    規定從一重之共同連續販賣第二級毒品罪處斷。起訴書犯罪
    事實欄業已敘明「甲○○‧‧‧明知巳○○、未○○均有施
    用第二級毒品安非他命惡習，竟以提供免費食宿及免費提供
    毒品供巳○○、未○○施用為條件，而慫恿渠等加入甲○○
    販毒之行列」，檢察官於原審法院審理中亦當庭認轉讓第二
    級毒品安非他命部分係在起訴範圍（原審1350號卷第155 頁
    反面），是起訴書關於被告甲○○所犯法條雖漏載毒品危害
    防制條例第八條第二項之轉讓第二級毒品罪，本院仍應就此
    部分審判，附此敘明。另依被告未○○所述其於租用前揭華
    山路住處前即已開始與被告甲○○販毒犯行，是本院認定被
    告甲○○、未○○係於約九十三年四月初，於租屋前即開始
    共同販毒犯行，並非租屋後始開始，惟此部分與起訴書載明
    部分具有連續犯之裁判上一罪關係，為起訴效力所及，本院
    應併予審判。
三、原審認被告等犯罪事證明確，予以論罪科刑，固非無見。惟
    ：按販賣毒品罪以具牟利意圖為必要，原審判決事實文記
    載被告甲○○與巳○○、未○○有共同販賣第二級毒品甲基
    安非他命以賺取差價牟利之犯意，理由卻未載明何以認定被
    告甲○○有牟利意圖，判決理由尚有不備；按被告所有供
    犯罪所用之物應係指已具體供犯罪使用者言，本案扣案分裝
    袋（不包括內已裝有毒品者）經勘驗結果，均尚未曾使用，
    袋內並無任何粉末或其他物品殘留，有勘驗筆錄在卷可稽，
    核屬被告甲○○所有預備供分裝販賣第二級毒品所用之物，
    應依刑法第三十八條第一項第二款規定宣告沒收，原審就此
    等分裝袋依毒品危害防制條例規定宣告沒收之，亦有違誤（
    此參考最高法院九十二年度台上第五八七二號判決意旨）；
    被告巳○○自白與甲○○販賣第二級毒品之次數既為將近
    十次（應即不逾十次之意），則從較有利於渠等之事實認定
    為九次，犯罪所得為九千元（與未○○部分合計共一萬四千
    元），原審逕認定為十次，稍有不當；共犯甲○○所有供
    販賣第二級毒品犯罪所用之電子磅秤及塑膠袋封口機各一臺
    ，既為警當場查扣在案並已隨案移送偵審，自無全部或一部
    不能沒收之情形，原判決（指台灣彰化地方法院93年度訴字
    第74 9號判決）併為諭知全部或一部不能沒收時追徵其價額
    ，尚有未洽；在被告巳○○身上與在未○○躲藏之陽台處
    扣得之第二級毒品甲基安非他命各一包，係分別供被告巳○
    ○、未○○施用時所用，非供本件販賣之用，業據被告巳○
    ○、未○○於審理時供陳甚明，應在被告巳○○、未○○二
    人所犯之施用第二級毒品案件宣告沒收銷燬，不宜在本案併
    為沒收，以符從刑附屬於主刑之原則；另在甲○○房內扣得
    之甲基安非他命十七包，其外包裝袋部分並非毒品，而係共
    犯甲○○所有供其等販毒犯罪所用之物，又非無從與毒品析
    離，故各該包裝袋共十七個，應依毒品危害防制條例第十九
    條第一項之規定諭知沒收，原判決（指台灣彰化地方法院93
    年度訴字第749 號判決）就此部分並未依上開原則或法條規
    定處理，亦有未合；毒品危害防制條例第十七條規定：「
    犯第四條第一項至第四項、第五條第一項至第四項前段、第
    六條第一項至第四項、第七條第一項至第四項、第八條第一
    項至第四項、第十條或第十一條第一項、第二項之罪，供出
    毒品來源，因而破獲者，得減輕其刑」。該條立法意旨在鼓
    勵具體供出上游販毒者，俾資追查該毒梟前手及其上游毒品
    ，以杜絕毒品之蔓延與氾濫，自不包括僅供出共犯在內。原
    判決認被告巳○○、未○○二人供出毒品來源即被告甲○○
    之犯罪事實，因而使員警得以破獲甲○○販賣第二級毒品之
    犯行，依毒品危害防制條例第十七條規定，對被告巳○○、
    未○○二人減輕其刑，併有所誤。被告三人上訴意旨均否認
    犯罪，指摘原判決不當，為無理由；檢察官對被告甲○○部
    分上訴意旨認原審量刑過輕，然查被告甲○○除前已塗銷之
    少年非行及曾因施用毒品經觀察勒戒外，別無其他不法行為
    紀錄，本院認如判決主文第二項所示有期徒刑（九年）之宣
    告已足收懲儆教誨之效，爰不再予加重，檢察官此部分上訴
    尚無理由（另檢察官對被告巳○○涉嫌販賣第一級毒品罪上
    訴部分，業經判決無罪確定，併予敘明）。原判決既有上述
    可議之處即屬無可維持，應由本院將原判決關於被告三人販
    賣第二級毒品部分均撤銷改判。
四、爰審酌被告等三人販賣第二級毒品甲基安非他命之犯行嚴重
    戕害國民身心健康，且使施用毒品者不乏購入甲基安非他命
    之管道，造成毒品流通氾濫，對於社會治安之負面影響甚鉅
    ，自有嚴加責罰之必要，藉以杜絕毒害、維護國人健全身心
    之發展；被告甲○○以提供住宿及毒品予其他共犯方式共同
    販賣毒品，惡性匪淺，到案後不肯坦認犯行，未見悔意；惟
    渠等於為本案行為前尚無經法院判處徒刑之紀錄，且被告巳
    ○○為警查獲後，隨即配合警方進而查獲被告未○○之犯行
    ，被告巳○○、未○○並於偵審期間曾一度坦承犯行，更積
    極供出共犯而協助員警破獲被告甲○○，犯後態度究非全無
    足取，並參以被告甲○○十四次販賣毒品所得僅一萬四千元
    、被告巳○○、未○○二人實際販賣毒品次數、犯罪目的、
    犯罪時間不長、被告巳○○、未○○於販賣第二級毒品犯罪
    中分擔之角色、實際所得犯罪利益不多等一切情狀，各量處
    如主文第二項所示之刑，以示懲儆。扣案之第二級毒品甲基
    安非他命十七包（驗餘淨重十四點八五九六公克），除包裝
    袋外，係查獲之毒品，應依毒品危害防制條例第十八條第一
    項前段之規定，沒收銷燬之；上開包裝袋十七個及電子磅秤
    一臺、塑膠袋封口機一臺等物，係被告甲○○所有供與被告
    巳○○、未○○販賣第二級毒品犯罪所用之物，及被告三人
    實際販賣第二級毒品所得共一萬四千元（被告巳○○共販賣
    九次，被告未○○共販賣五次，以每次各收得一千元計算）
    ，皆屬被告甲○○所有，已如前述，均應依毒品危害防制條
    例第十九條第一項之規定諭知沒收，犯罪所得之一萬四千元
    ，如全部或一部不能沒收時，以其財產抵償之；另扣案之空
    分裝袋一包亦為被告甲○○所有，既尚未曾使用，應係預備
    供被告三人販賣第二級毒品所用之物，爰依刑法第三十八條
    第一項第二款規定宣告沒收。至扣案非屬列管毒品之白色粉
    末四包，因不符法定沒收要件，自不得諭知沒收；另在被告
    巳○○身上與在未○○躲藏之陽台處查扣之甲基安非他命各
    一包，應在被告巳○○、未○○二人涉犯施用第二級毒品之
    案件宣告沒收銷燬，以符從刑附屬於主刑之原則；其餘扣案
    之吸食器、玻璃球、吸管等物，則屬被告巳○○、未○○涉
    犯施用第二級毒品犯行之相關證據，難認與本案販賣第二級
    毒品甲基安非他命犯罪事實有何直接關聯，本院自無從逕予
    宣告沒收，併此指明。
據上論結，應依刑事訴訟法第三百六十九條第一項前段、第三百
六十四條、第二百九十九條第一項前段，毒品危害防制條例第四
條第二項、第八條第二項、第十八條第一項前段、第十九條第一
項，刑法第十一條、第二十八條、第五十六條、第五十五條、第
三十八條第一項第二款，判決如主文。
本案經檢察官己○○到庭執行職務。
中    華    民    國    95    年    4    月    20     日
            刑事第四庭  審判長法  官  洪  耀  宗
                              法  官  劉  登  俊
                              法  官  江  德  千
上列正本證明與原本無異。
如不服本判決應於收受送達後十日內向本院提出上訴書狀，其未
敘述上訴之理由者並得於提起上訴後十日內向本院補提理由書（
均須按他造當事人之人數附繕本）。
                              書記官  吳  麗  琴
中    華    民    國    95    年  4    月    21       日
【附錄論罪科刑法條】
毒品危害防制條例第四條第二項：
製造、運輸、販賣第二級毒品者，處無期徒刑或七年以上有期徒
刑，得併科新臺幣七百萬元以下罰金。
毒品危害防制條例第八條第二項：
轉讓第二級毒品者，處六月以上五年以下有期徒刑，得併科新臺
幣七十萬元以下罰金
                                                      Ａ


司法院資訊處製作；財團法人民間司法改革基金會備份。
